臺灣高等法院刑事判決
110年度上易字第639號
上  訴  人  
即  被  告  甲○○
選任辯護人  許兆濓律師

上列上訴人因違反保護令案件，不服臺灣新北地方法院109年度
易字第487號，中華民國109年12月30日第一審判決（起訴案號：
臺灣新北地方檢察署109年度偵字第6191號），提起上訴，本院
判決如下：
    主  文
上訴駁回。               
    事實及理由
一、經本院審理結果，認第一審以上訴人即被告甲○○犯家庭暴力
    防治法第61條第2 款之違反保護令罪，判處有期徒刑3月，
    並諭知易科罰金折算之標準為新臺幣1,000 元折算1日，認
    事用法及量刑均無不當，應予維持，並引用第一審判決書記
    載之事實、證據及理由（如附件）。
二、上訴意旨略以：被告於民國108年10月21日所寄送予告訴人
    乙○○之信件，僅有訴訟文書繕本，並無原判決附表所示之信
    函，檢察官於偵查中當庭開拆扣案信件所行之勘驗程序，因
    被告並未在場，故該勘驗筆錄無證據能力。又告訴人並未開
    拆扣案信件而閱覽如附表所示文書，故被告之通信行為不構
    成騷擾云云。
三、經查：
㈠、本案承辦檢察官係於109年3月31日當庭在告訴人乙○○面前拆
    開扣案信件檢視其內容物，由書記官當庭依法製作筆錄記載
    其勘驗過程，有勘驗筆錄可憑（偵卷第57頁），並據原審勘
    驗偵查中錄影光碟確認屬實，有原審109年10月6日勘驗筆錄
    1份附卷可稽（原審院卷第98、99頁）。此勘驗筆錄乃係刑
    事訴訟法第159條第1項所稱「除法律有規定者外」之例外情
    形而得為證據，是檢察官之勘驗筆錄依同法第159 條之1 第
    2 項規定之意旨，除顯有不可信之情況者外，得承認其證據
    能力（參照最高法院96年度台上字7335號判決）。是本案檢
    察官所為前開勘驗而製作之筆錄，合於刑事訴訟法第42、43
    條規定，且所踐行勘驗程序，並無「顯有不可信之情況」。
    參以本案為家庭暴力案件，被害人有受隔離訊問保障之高度
    必要性，故檢察官裁量後單獨通知告訴人到庭，而未同時傳
    喚被告，係屬檢察官裁量權之合法行使，是被告縱然於偵查
    中勘驗時未在場，亦不影響其證據能力。被告據此提起上訴
    並無理由。
㈡、被告辯稱其所寄送予告訴人之信件，僅有訴訟文書繕本，並
    無原判決附表所示之信函云云。惟查，依原審勘驗結果：「
    檢察官拿出一個信件，該信件外觀完整，放在透明的證物袋
    內，檢察官詢問告訴人是否同意當庭開拆，告訴人同意後，
    現場即有開拆證物袋及信封的聲音，經過數秒後，檢察官問
    告訴人是否和被告甲○○有其他訴訟？並詢問告訴人是否要看
    信封內的文件？告訴人表示不想看。檢察官當庭諭知製作勘
    驗筆錄，口述打開信件後，內有三份文書，一份是『○○老婆
    的信』、半張A4，一份是『民事準備書狀二』，案號是108 年
    度訴字第461 號，另一份是『刑事告訴狀』、沒有寫案號，總
    共三份，並指示附卷。」，而證人即本案承辦員警錢松應於
    原審亦證稱：「我替告訴人做筆錄，告訴人當時有交付1 封
    信件，並未開拆，告訴人說之前就收過1 次了，因為保護令
    禁止通信，所以這次看到信件上有被告名字，收到後沒拆開
    就馬上來報案，我原封不動將信件送至地檢署，我記得當下
    信件沒有拆開，當時告訴人覺得不滿一直被騷擾，心情是不
    好的。」等語（原審卷第128-131 頁）。益佐告訴人於收受
    扣案信件時，並未開拆，即送交警方扣案做為證據。故被告
    空言辯稱如原判決附表所示文書是是告訴人自己放入信封云
    云，並不可採。
㈢、至被告雖辯稱其寄送本案信件予告訴人係依法院之指示云云
    ，惟經原審勘臺灣嘉義地院民事庭108 訴461號民事事件108
    年10月8日之開庭錄音，該案法官於曉諭兩造書狀繕本應互
    相提供時，被告有表示因為家暴令的關係，所以沒辦法寄書
    狀繕本給告訴人，法官向被告表示保護令是禁止無理由通信
    ，被告可以將書狀繕本多一份給法院，讓法院轉送告訴人，
    有原審109年10月6日勘驗筆錄1份可稽（原審院卷第98頁）
    。可見被告於寄送本案信件前，已知悉不可在無正當理由狀
    況下，任意與告訴人通信，且可將民事書狀繕本提供給法院
    ，由法院代為送達。參以被告已於108年10月24日透過臺灣
    嘉義地方法院，將內容相同之「民事準備書狀二」繕本送達
    民事被告即本案告訴人，有該民事書狀及其上法官批示及繕
    本送達告訴人回證各1 份在卷可參（臺灣嘉義地方法院108 
    年度訴字第461 號民事卷第338至344頁），益佐認被告並無
    私底下再將內容相同之「民事準備書狀二」寄送給告訴人之
    必要。至被告於本院所提之臺灣嘉義地院民事庭108訴461號
    民事事件之開庭錄音光碟，係108年11月21日之開庭錄音，
    被告與告訴人仍係就繕本送達問題於法官面前爭執，該案法
    官告知被告其他閒物不要再寄，被告自己亦稱不敢再寄，由
    法院轉交等情，法院亦再告知被告及告訴人可將繕本交法院
    轉交他方，有本院勘驗筆錄在卷可憑（本院卷第121至123頁
    ），故被告舉此為證主張其寄送本件信件係依法院指示云云
    ，亦非可採。
㈣、被告另稱告訴人並未開拆扣案信件閱覽，被告之行為不構成
    騷擾云云。惟按家庭暴力防治法第2 條第4 款規定之騷擾，
    係指任何打擾、警告、嘲弄或辱罵他人之言語、動作或製造
    使人生畏怖之行為，使他人因而產生不快、不安之感受。查
    被告於本案信件之信封上載明「甲○○、訴訟文件依法送達」
    之文字，有該扣案信封在卷可佐（偵查卷第71頁），告訴人
    於原審證稱知悉該信件為被告所寄送，即感覺很不舒服，未
    開拆信件即持向警方報警（原審卷第163 、166 頁），核與
    證人錢松應如上所述「當時告訴人覺得不滿一直被騷擾，心
    情是不好的。」等情相符。足認被告寄送內含如原判決附表
    所示文書之信件給告訴人，已使告訴人產生不快之感受，而
    不願閱覽信件內容，被告之通信行為自屬騷擾告訴人，而違
    反保護令甚明。是被告辯稱其行為不構成騷擾，並不可採。
㈤、綜上所述，被告上訴意旨所指，無非係對原判決已說明事項
    及屬原審採證認事裁量職權之適法行使，徒憑己見，仍執已
    經原審指駁而摒棄不採之辯解，重為爭辯，所辯並不足採。
    從而，被告上訴為無理由，應予駁回。　　
據上論斷，應依刑事訴訟法第373條、第368條，判決如主文。
本案經檢察官邱稚宸提起公訴，檢察官曾鳳鈴到庭執行職務。
中　　華　　民　　國　　110 　年　　8 　　月　　24　　日
     　　　　　　 刑事第十六庭  審判長法　官  葉騰瑞
                                      法　官  古瑞君
                                      法　官  廖紋妤
以上正本證明與原本無異。
不得上訴。
                                      書記官  江珮菱
中　　華　　民　　國　　110 　年　　8 　　月　　25　　日

附件：
臺灣新北地方法院刑事判決
                                      109年度易字第487號
公　訴　人　臺灣新北地方檢察署檢察官
被　　　告　甲○○　
上列被告因違反家庭暴力防治法案件，經檢察官提起公訴（109
年度偵字第6191號），本院判決如下：
    主  文
甲○○犯違反保護令罪，處有期徒刑3 月，如易科罰金，以新臺
幣1 千元折算1 日。
    事  實
一、甲○○與乙○○曾為同居之男女朋友，具有家庭暴力防治法第3 
    條第2 款之家庭成員關係，因甲○○有家庭暴力行為，本院於
    民國107 年8 月31日核發107 年度家護字第610 號民事通常
    保護令（下稱保護令），裁定甲○○不得對乙○○為騷擾、通信
    之聯絡行為，該保護令有效期間為2 年（期限為107 年8 月
    31日至109 年8 月30日止），甲○○除於107 年9 月10日收受
    該保護令裁定外，另於同月13日經警方告知而知悉本案保護
    令內容，竟基於違反保護令之犯意，利用向乙○○提出另案民
    事訴訟之機會，以電腦繕打如附表所示文書1 件，並於108 
    年10月21日，將如附表所示文書連同另案民、刑事訴訟文件
    各1 件（總共3 件文書，本案僅寄送附表所示文書違反保護
    令）裝入黃色信封中，於信封封面署名「甲○○、訴訟文件依
    法送達」之字樣，自嘉義縣○○鎮○○郵局寄送至乙○○位於新北
    市○○區住處（基於保護被害人，確切地址詳卷），乙○○於同
    年10月22日於住處信箱收受系爭信件，感受到被騷擾，而不
    願開拆閱覽內容，甲○○以此方式對乙○○為騷擾、通信之聯絡
    行為，而違反本案通常保護令。嗣乙○○於收受信件之當天隨
    持信件交由警方扣案而報警處理（下稱扣案信件），而查悉
    上情。
二、案經乙○○訴由新北市政府警察局土城分局報請臺灣新北地方
    檢察署檢察官偵查起訴。
    理  由
壹、證據能力：
一、被告甲○○主張檢察官於偵查中當庭開拆扣案信件所行之勘驗
    程序，被告並未在場，故爭執該勘驗筆錄之證據能力，對其
    餘證據資料之證據能力則不爭執（本院審易字第1192號卷第
    65頁，本院易字第487 號卷第169 頁，本院易字第487 號卷
    下稱本院卷）。
二、檢察官於偵查中針對扣案信件所為之勘驗，有證據能力：
  ㈠檢察官因調查證據及犯罪情形，依刑事訴訟法第212 條之規
    定，得實施勘驗。檢察官實施勘驗時，依同法第214 條規定
    ，賦予裁量被告、辯護人得以在場之機會（即在場權），其
    勘察、體驗所得結果，應依同法第42條、第43條法定程式製
    作勘驗筆錄。此勘驗筆錄乃係刑事訴訟法第159 條第1 項所
    稱「除法律有規定者外」之例外情形而得為證據，是檢察官
    之勘驗筆錄依同法第159 條之1 第2 項規定之意旨，除顯有
    不可信之情況者外，得承認其證據能力，最高法院96年度台
    上字7335號判決明揭此旨。
  ㈡本件檢察官於109 年3 月31日之勘驗筆錄（偵卷第57頁），
    係檢察官於偵查中在告訴人乙○○面前當庭開拆扣案信件檢視
    其內容物，由書記官當庭依法製作筆錄記載其勘驗過程，業
    經本院勘驗偵查中錄影光碟確認屬實，此有本院109 年10月
    6 日勘驗筆錄1 份在卷可證（本院卷第98、99頁），是檢察
    官前開勘驗而製作之筆錄，合於刑事訴訟法第42、43條規定
    ，所踐行勘驗程序，並無「顯有不可信之情況」，且本案為
    家庭暴力案件，被害人有受隔離訊問保障之高度必要性，檢
    察官裁量後單獨通知告訴人到庭，而未同時傳喚被告，此屬
    偵查權判斷餘地之核心範圍，應屬檢察官裁量權之合法行使
    ，是被告縱然於偵查中勘驗時未在場，亦不影響其證據能力
    。被告此部分爭執並無理由。
貳、本院認定被告成立犯罪之理由：
一、被告之主張：
　　訊據被告固坦承有於上開時、地寄送扣案信件給告訴人，並
    承認有製作如附表所示文書等情，然矢口否認有何違反保護
    令犯行，辯稱：如附表所示信件是於107 年9 月8 日，在收
    到保護令前寄的，本案只有依民事庭法官指示將訴訟文件繕
    本寄給告訴人，如附表所示文書是告訴人自己放進去的，告
    訴人沒有拆信封怎麼知道裡面有如附表所示私人文書，就對
    我提告，此有違常情等語。
二、爭點整理：
  ㈠不爭執事項：
編號 事實 證據  1 ⒈被告與告訴人曾為同居之男女朋友，具有家庭暴力防治法第3 條第2 款之家庭成員關係。 ⒉因被告有家庭暴力行為，本院於107 年8月31日核發107 年度家護字第610 號民事通常保護令（下稱保護令），裁定被告不得對告訴人為騷擾、通信之聯絡行為，該保護令有效期間為2 年（期限為107 年8月31日至109 年8 月30日止）。 ⒊被告於107 年9 月10日收受該保護裁定外，另於同年月13日經警方告知而知本案保護令內容。 ⒈本院107 年度家護字第610 號民事通常保護令（偵卷第25-30 頁）。 ⒉保護令執行紀錄表（本院卷第27頁）。 ⒊被告於本院開庭時所承認（本院卷第 97、103 、104 、175 頁）。  2 被告另於108 年6 月21日在臺灣嘉義地方法院對告訴人提出民事訴訟（108 年度訴字第461 號）。 本院調閱該案民事卷宗。  3 被告於108 年10月21日，在嘉義縣○○鎮○○郵局寄送信件（內含民刑事訴訟文件）給告訴人。 ⒈被告本院開庭時所承認（本院卷第97頁）。 ⒉扣案信封及民、刑事訴訟文件各1 件（偵卷第63-71 頁）。  4 告訴人於108 年10月22日收受該信件後，交由警方扣案，作為證物。 ⒈證人即告訴人乙○○於警詢中證述（偵卷第9 、10頁）。 ⒉新北市政府警察局土城分局扣押筆錄、扣押物品目錄表（偵卷第11-15頁）。  5 檢察官於109 年3 月31日偵查中，當庭開拆扣案信件，從中取出：第1 份即如附表所示文書「○○老婆的信（半張A4）」。第2 份「民事準備書狀二」，案號是108 年度訴字第461 號。第3 份是「刑事告訴狀」、沒有寫案號。總共3份文書。 ⒈檢察官109 年3 月31日訊問及勘驗筆錄（偵卷第57頁）。 ⒉扣案信封內3 份文書（偵卷第61-71頁）。  6 如附表所示「○○老婆的信」內容為被告所書寫。 ⒈被告於本院開庭時所承認（本院卷第169頁）。 ⒉該扣案之文書（偵卷第61頁）。 
  ㈡爭點：被告知道保護令之禁止內容，也承認如附表所示文書
    是自己寫的，並有於108 年10月21日寄送含有民、刑事訴訟
    文書在內之扣案信件給告訴人，但否認有夾帶如附表所示文
    書。則本案應判斷之重點在於，被告於108 年10月21日寄送
    扣案信件給告訴人時，被告在信封裡有無放入如附表所示文
    書？
三、本院之判斷：【如附表所示文書為被告於108 年10月21日所
    寄送】。
  ㈠被告雖辯稱如附表所示文書是告訴人自己放進信封裡的。然
    針對告訴人收受如附表所示文書之過程：
  ⒈證人乙○○於108 年10月22日警詢中證稱：我有聲請保護令，
    被告不可跟我通信，但被告還是寄信給我，我於108 年10月
    22日下午在住處收到被告的信件，我確定是被告寄給我的，
    不想打開等語（偵卷第9 、10頁）。
  ⒉證人乙○○於本院審理中證稱：我於108 年10月22日在信箱收
    到扣案信件，很不舒服，所以我就直接去報案，我沒有開拆
    信件，是直到檢察官問我可否打開，才當場打開內容來看，
    我才知道裡面有3 封文書，分別是給○○老婆的信以及民事準
    備書狀及刑事告訴狀等語（本院卷第160-166 頁），其針對
    接獲被告寄送之信件，並未打開，隨即持交警方報案之過程
    證述一致。
  ⒊證人即本案承辦員警錢松應於本院審理中證稱：我替告訴人
    做筆錄，告訴人當時有交付1 封信件，並未開拆，告訴人說
    之前就收過1 次了，因為保護令禁止通信，所以這次看到信
    件上有被告名字，收到後沒拆開就馬上來報案，我原封不動
    將信件送至地檢署，我記得當下信件沒有拆開，當時告訴人
    覺得不滿一直被騷擾，心情是不好的等語（本院卷第128-13
    1 頁），可認告訴人於收受扣案信件時，並未開拆，即送交
    警方扣案做為證據。
  ⒋該扣案信件經檢察官於偵查中當庭開拆，發現內有如附表所
    示文書，此有前揭不爭執事項所列證據可以佐證，是扣案信
    件從告訴人收到至檢察官打開為止，並無遭外力介入或遭告
    訴人擅自放入如附表所示文書之合理懷疑存在，故如附表所
    示文書是由被告於108 年10月21日寄送給告訴人之事實，已
    可認定，被告空言辯稱如附表所示文書是先前寄給告訴人，
    再遭告訴人自己放入信封等語，並不可採。
  ㈡依被告於扣案信件中同時寄送民、刑事訴訟文書之緣由、意
    圖（詳見不爭執事項編號5 ）：
  ⒈關於「民事準備書狀二」：被告主張告訴人佯稱欲結婚，而
    於交往期間騙取被告金錢，而向臺灣嘉義地方法院民事庭起
    訴請求告訴人應負詐欺取財損害賠償責任，然經該院以108 
    年度訴字第461 號判決被告民事起訴無理由而判決駁回，有
    該案號民事判決書1 份在卷可佐（本院卷第29-34 頁），又
    經本院勘驗該民事案件之法庭錄音光碟顯示，民事庭法官於
    曉諭兩造書狀繕本應互相提供時，被告有表示因為家暴令的
    關係，所以沒辦法寄書狀繕本給告訴人，法官向被告表示保
    護令是禁止無理由通信，被告可以將書狀繕本多一份給法院
    ，讓法院轉送告訴人等語，此有本院109 年10月6 日準備程
    序勘驗筆錄1 份在卷可憑（本院卷第98頁），可知被告於案
    發前，已知悉不可在無正當理由狀況下，任意與告訴人通信
    ，且可將民事書狀繕本提供給法院，由法院代為送達，以保
    障自身權益，同時避免違反保護令之嫌疑，對照被告有於10
    8 年10月24日透過臺灣嘉義地方法院，將內容相同之「民事
    準備書狀二」繕本送達民事被告即本案告訴人，有該民事書
    狀及其上法官批示及繕本送達告訴人回證各1 份在卷可參（
    臺灣嘉義地方法院108 年度訴字第461 號民事卷第338-344 
    頁），足認被告並無私底下再將內容相同之「民事準備書狀
    二」寄送給告訴人之必要。
  ⒉「刑事告訴狀」部分：觀諸被告於扣案信件中同時寄送之刑
    事訴訟文書內容，是針對告訴人於民事案件開庭時所為陳述
    提出刑事誹謗罪告訴（偵卷第67-69頁），該刑事告訴並無
    法於被告前揭民事程序一併進行，也與被告民事主張無直接
    關聯，且也逾越另案民事庭法官前揭有關提供民事書狀繕本
    之闡明範圍，則被告除了在不必要狀況下自行寄送民事書狀
    ，又額外夾帶與民事主張無關之刑事告訴狀，足徵被告有欲
    藉此規避保護令而行騷擾告訴人之實的主觀意圖，則被告辯
    稱是依法將「刑事告訴狀」、「民事準備書狀二」寄給告訴
    人，並未夾帶如附表所示文書等語，並不可採。
四、本院之判斷：【告訴人雖未開拆扣案信件，而閱覽如附表所
    示文書，但被告通信行為已構成騷擾】。
  ㈠按家庭暴力防治法第2 條第4 款規定之騷擾，係指任何打擾
    、警告、嘲弄或辱罵他人之言語、動作或製造使人生畏怖之
    行為，使他人因而產生不快、不安之感受（本院暨所屬法院
    99年法律座談會刑事類提案第9 號研討結果參照）。
  ㈡被告前於107 年10月、108 年5 月分別有以手機簡訊、通訊
    軟體傳送訊息騷擾告訴人而違反保護令，2 度經法院判刑確
    定之紀錄，此有臺灣高等法院108 年度上易字第2089號、本
    院109 年度簡上字第419 號判決書各1 份在卷可證（本院卷
    第41-49 、73-77 頁），可認被告前案素行與本案行為手法
    類似，而告訴人收受本案扣案信件時，該信封上既有載明「
    甲○○、訴訟文件依法送達」之文字，有該扣案信封在卷可參
    （偵卷第71頁），則告訴人於本院審理中證稱知悉該信件為
    被告所寄送，而感覺很不舒服，未開拆信件即持向報警（本
    院卷第163 、166 頁），即核與一般人常情相符，足認被告
    寄送內含如附表所示文書之信件給告訴人，已使告訴人產生
    不快之感受，而不願閱覽信件內容，被告之通信行為自屬騷
    擾告訴人，而違反保護令甚明。是被告辯稱告訴人未開拆信
    件，就去報案，有違常情等語，並不可採。
五、駁回證據調查之說明：
  ㈠被告聲請自己與告訴人都接受測謊等語（本院卷第102 頁）
    ，然本件事證已明，此部分證據並無調查之必要，故依刑事
    訴訟法第163 條之2 第2 項第3 款之規定駁回。
  ㈡綜上，本件事證明確，被告所辯並不可採，被告違反保護令
    犯行可以認定，應依法論科。
參、論罪科刑之法律適用：
一、罪名：
　　核被告所為，係犯家庭暴力防治法第61條第2 款之違反保護
    令罪。
二、量刑：
    爰以行為人之責任為基礎，審酌被告無視於本院核發之保護
    令，而違反禁止騷擾、與告訴人通信之誡命，實有不該，考
    量被告擅自寄送如附表所示文書對於告訴人造成騷擾之程度
    ，又被告前已2 度以傳送訊息方式騷擾告訴人，經法院判刑
    確定，已如前述，被告不知警惕再以類似手法3 度違反保護
    令，一再重複騷擾造成告訴人痛苦，佐以被告犯後未見悔意
    之態度，顯示其再犯可能性較高，兼衡被告自陳國中畢業學
    歷、從事魚貨批發買賣、月收入約新臺幣10至20萬，未婚、
    目前自己居住之家庭經濟生活狀況等一切情狀，本院認為依
    被告犯行所呈現之罪責程度及行為人情狀，不宜選科有期徒
    刑以下之刑種，故量處如主文欄所示之有期徒刑3 月，並依
    刑法第41條第1 項前段規定，按被告資力，諭知易科罰金之
    折算標準。
三、扣案內含如附表所示文書之信件，雖為被告犯違反保護令所
    用之工具，然該信件已寄送給告訴人，非屬被告所有之物，
    故不予宣告沒收。
據上論斷，應依刑事訴訟法第299 條第1 項前段，判決如主文。
本案經檢察官邱稚宸偵查起訴，由檢察官盧祐涵到庭執行公訴。
中　　華　　民　　國　 109　　年　　12　　月　　30　　日
                  刑事第十九庭  法　官    蕭淳元
上列正本證明與原本無異。
如不服本判決，應於判決送達後20日內敘明上訴理由，向本院提
出上訴狀 (應附繕本) ，上訴於臺灣高等法院。其未敘述上訴理
由者，應於上訴期間屆滿後20日內向本院補提理由書「切勿逕送
上級法院」。
                                書記官　  盧姿妤
中　　華　　民　　國　 110　　年　　1 　　月　　4 　　日
附錄本案論罪科刑法條全文：
家庭暴力防治法第61條
違反法院依第 14 條第 1 項、第 16 條第 3 項所為之下列裁定
者，為本法所稱違反保護令罪，處 3 年以下有期徒刑、拘役或
科或併科新臺幣 10 萬元以下罰金：
一、禁止實施家庭暴力。
二、禁止騷擾、接觸、跟蹤、通話、通信或其他非必要之聯絡行
    為。
三、遷出住居所。
四、遠離住居所、工作場所、學校或其他特定場所。
五、完成加害人處遇計畫。

【附表】：
「○○老婆：
不論過去如何？過去就讓他過去，老公對妳是認真的，老公並不
希望夫妻間一定非要走到這種相互殘殺的地步不可，更不希望去
傷害妳，為了妳的身體，為了妳未來的人生，老公希望妳別再鬧
了，凡事適可而止，定下心來跟老公好好談談，回來把妳的身體
調養好，做個幸福快樂的女人，假如妳仍執迷不誤，堅持想繼續
再鬧下去？再告？妳非但告不了老公，妳還會自食其果的毀了妳
自己，甚至去坐牢，這是何苦呢？回來吧！老公等妳的回訊…
                永遠深愛著妳的老公敬上
                                    107.9.8 于夜燈下」。